【裁判字號】    90,重訴,10
【裁判日期】    900928
【裁判案由】    返還保證金
【裁判全文】
臺灣臺北地方法院民事判決  九十年度重訴字第一○號
    原      告  保誠人壽保險股份有限公司
    法定代理人  甲○○
    訴訟代理人  丙○○
    法定代理人  乙○○
右當事人間請求返還保證金事件，本院判決如左：
    主      文
原告之訴及其假執行之聲請均駁回。
訴訟費用由原告負擔。
    事      實
甲、原告方面：
一、聲明：
（一）被告應返還原告新台幣（下同）一千萬元及自民國八十九年一月十一日起至清
      償日止，按年息百分之五計算之利息。
（二）願供擔保，請准宣告假執行。
二、陳述：
（一）兩造於八十四年九月二十日簽訂會員入會契約書，原告加入為被告山溪地育樂
      事業股份有限公司高爾夫球俱樂部之會員，被告並已於八十四年十月四日向原
      告（按原告保誠人壽保險股份有限公司之前身為慶豐人壽保險股份有限公司（
      下稱慶豐人壽公司），再前身為第一人壽保險股份有限公司（下稱第一人壽公
      司））收取會員入會保證金新台幣（下同）一千萬元，而原告於八十九年一月
      十一日已依會員入會契約書之約定，向被告辦理退會手續，將會員卡、會員契
      約書正本及入會保證金證明單正本交予被告，惟被告竟未依契約書第七條之約
      定，於原告申請退會時，將入會保證金一千萬元全額返還予原告，為此，爰依
      兩造會員入會契約書第七條之約定，訴請被告應對原告為如訴之聲明所示之給
      付。
（二）對被告抗辯所為之陳述：
  １、本案重點即有關原告前之副董事長施高助是否確曾代表原告允諾被告得遲至一
      百零四年再行返還保證金乙節，查自兩造所簽訂之會員入會契約書內容以觀，
      並無此一約定；雖被告以證人吳嘉在及余金樹之陳述，辯稱原告公司施高助及
      被告公司法定代理人乙○○間，曾以口頭約定原告於一百零四年以前不得退出
      被告公司之高爾夫俱樂部，惟觀證人證言，多有違常理之處，不能逕認施高助
      確曾代表原告允諾被告得遲至一百零四年再行返還保證金，其理由為：
    (1)證人吳嘉在及余金樹雖各別證稱與原告及被告皆為多年舊識好友，惟是否屬實
      理應再加確認，蓋除證人之片面陳述不可取外，證人余金樹於九十年七月十日
      庭呈之電話簿影本乙紙所載內容縱使為真實，惟該內容是否具有證據力，實有
      斟酌空間，因按常理言，電話簿內僅載他人姓名時，一般並無法判斷電話簿持
      有人與被記載人間是否具有朋友關係，因此，證人余金樹庭呈之電話簿影本內
      縱載有施高助之字義，得否逕認證人吳嘉在及余金樹等與原告及被告皆為多年
      舊識好友，在未向施高助本人確認前，應不可採，僅先陳明。且按民事訴訟法
      第三百五十七條規定，本案原告對於證人余金樹庭呈之私文書即電話簿影本有
      所爭執，自應由被告舉證證明其真正，此觀最高法院七十年台上字第五四０號
      民事判例要旨、最高法院八十六年台上字第一二五九號判決要旨、最高法院七
      十七年台上字第三九號判決要旨、最高法院四十二年度台上字第一一五二號判
      決要旨等實務見解以觀，亦同旨趣，即證人余金樹庭呈之電話簿乙紙，須具備
      形式上之證據力後即本院就其中記載調查是否與本案系爭事項有關，始有實質
      的證據力可言。進而言之，被告於訴狀內所言「．．加以施高助、盧福隆、吳
      嘉在及余金樹等四人與被告公司乙○○互為結識二十餘年之舊識好友（請參證
      人余金樹庭呈之電話簿影本乙紙）．．」以證人余金樹庭呈之電話簿影本乙紙
      做為書證乙節，所欲待證事項與本案系爭事實之關聯性除須由被告先再為舉證
      說明外，另按上開條文及實務見解，證人余金樹庭呈之電話簿影本是否具有證
      據力，亦有待被告舉證以圓其說。
    (2)退而言之，縱被告上開訴狀內所言及證人吳嘉在九十年三月十五日證稱「我是
      認識原告的前身慶豐人壽即第一人壽．．施高助先生及總稽核盧福隆先生。．
      ．」等所欲待證之事項與本案系爭事項有關，惟證人余金樹、吳嘉在之證詞，
      及吳嘉在庭呈之電話簿之證據力，仍非無議。查原告及二證人間既然為舊識好
      友，依常理推，彼此間之往來本應有相當程度之聯繫，尚無須藉由證人另行介
      紹原告公司施高助先生向被告購買高爾夫球證之必要；縱如證人所陳，證人與
      原告及被告四人間為舊識好友而有聚餐之事實存在，惟是否於餐敘間明瞭原告
      公司施高助先生曾有允諾被告公司得於一百零四年再行返還本案保證金，更須
      加以確認，蓋按原告公司施高助以公司名義向被告公司購買球證時，就所約定
      之入會契約具體內容應無須於餐敘中提出，更遑論施高助曾有允諾被告得於一
      百零四年再行返還本案保證金；且證人等於餐敘中在閒話家常下所聊及施高助
      向被告公司購買球證乙節，及另以原證二書面所約定之內容，是否為證人等所
      確實明瞭，亦非無疑；再者，證人等在所稱聚餐時間無法明白確定情形下，原
      告公司施高助及被告間所另行約定之入會契約書內容，是否可隨意由證人等以
      聚餐時發生之一切情狀加以自我判斷而扭曲事實，確須提出質疑，即證人在回
      憶六、七年前餐敘的場合，欲按自己個人所認知之情狀及語言邏輯，應無法針
      對當時原告公司施高助之談話內容做完全之轉述，是以，當無法逕認原告公司
      施高助確有此另行口頭允諾於一百零四年再行返還保證金之事實，最高法院八
      十六年度台上字第二九七五號判決要旨即可資酌參。
    (3)更退步言，縱被告乙○○與證人二人確曾與施高助先生餐敘，並在餐敘中聊及
      購買球證後之後續使用狀況，惟證人判斷認為在餐敘中原告公司施高助有以口
      頭允諾被告得於一百零四年再行返還本案保證金等情，實屬有誤。蓋按證人吳
      嘉之證詞「．．我提議雙方互惠．．」及事後證人吳嘉在並未按其提議，卻由
      其配偶黃靜芬為其子女吳鎮安、吳錦雯向第一人壽公司購買保險金額非一千萬
      元，及被告公司乙○○以其配偶高碧足為其女兒游健琪購買保險金額僅為一百
      萬元等事實以觀，皆與原告公司施高助縱有以口頭允諾被告得於一百零四年再
      行返還本案保證金所要求之條件（即被告公司須向原告公司投保一千萬元之保
      險金額）並非相同，衡諸情理，原告公司施高助先生當無另以口頭允諾被告得
      於一百零四年再行返還本案保證金；反而推之，所應探究者乃承如被告於訴狀
      所提證人吳嘉在「．．為響應之目的而加保．．」之證述，疑點即證人吳嘉在
      才是與被告達成被告得於一百零四年再行返還本案保證金有所共識之人，並非
      原告公司之施高助對被告公司有所允諾；更進一步言，證人吳嘉在若無利益可
      取，何須由其配偶黃靜芬為其子女吳鎮安、吳錦雯向第一人壽公司購買保險金
      額分別為四百萬元及六百五十五萬元之長期保險；再查被告所提之投保文件保
      險送金單，合計總共保險費為二十三萬二千七百五十一元，核與原告所提供之
      一千萬元保證金被告得收取之利息顯不相當，按被告稱「雙方簽約之目的在互
      惠彼此公司，乙○○為使原告公司於保險期間屆滿後全額領回一千萬元，乃特
      別有別於其他會員，而單獨於系爭會員入會契約書內載明一千萬元之優惠條件
      ．．云云。」，要屬有誤，蓋依約定被告得無息返還保證金一千萬元，而此一
      千萬元每年實際所獲利息收入及資金運用下所生利益，相較於被告所稱按一般
      會員加入被告公司高爾夫俱樂部之入會金額，對被告應更為有利，並無被告所
      指有更優惠於一般會員情形；又查，鈞院九十年七月十日筆錄中所載證人余金
      樹陳稱「．．因為我和吳嘉在都是被告公司的會員，所以我就促成兩造買球證
      ．．」，隨後余金樹又更改為「．．我們就促成兩造買球證．．」等閃爍之證
      詞以推，可見其證詞之真實性仍有待斟酌，縱鈞院採證人余金樹更改為「．．
      我們就促成兩造買球證．．」等閃爍之證詞為斷，惟此一證詞與鈞院九十年三
      月十五日言詞筆錄所載證人吳嘉在證詞「．．剛好被告公司也在推廣球場會員
      證，所以我就介紹兩造見面聚餐．．」僅稱「我」，而非同如余金樹所稱之「
      我們」之用詞有別，是以，對該兩證人證詞應有合理懷疑之處，則本案重點：
      施高助先生有無允諾被告得於一百零四年再行返還本案系爭保證金，應僅是證
      人吳嘉在、余金樹之片面認知，或者為吳嘉在、余金樹兩人為從中取得可能之
      利益所為之諉詞，甚或根本無此系爭重點事實存在。
    (4)再退萬步言，縱鈞院認為施高助先生有口頭允諾被告得於一百零四年再行返還
      本案保證金此一條件，惟如證人兩人所言及原告自認事實即雙方是必須以被告
      向原告公司投保一千萬元保險金額之保險為條件，然查被告負責人乙○○僅以
      其配偶之名義為其女兒向原告公司投保一百萬元之保險，並未履行被告應向原
      告投保一千萬元保險金額之約定，是縱施高助先生確有口頭允諾被告得於一百
      零四年再行返還保證金此一條件，在被告未履行前述投保金額約定之情形下，
      若反而加諸限制原告退會之權利，實未盡公平合理，本件就被告所提之證據，
      ，在人證有疑、物證不全情形下，自應以雙方簽訂之入會契約書作為判斷本案
      系爭事項之依據，此即採用優勢證據之必然結果，而不能以被告所舉證人之「
      數量」推翻雙方以書面契約所約定之事項，此依最高法院十七年度上字第一一
      一八號判例、高等法院八十六年度保險上字第七號判決要旨自明。
    (5)證人之證言均為傳聞，不可採；原告否認曾由施高助先生作上開承諾，但原告
      雖認施高助有作證之必要，惟不聲請傳施高助作證；施高助在八十四年中時確
      實有擔任原告公司之副董，站在公司的立場他可能執行介紹保險的業務，但不
      能因而推斷施高助有作本件互惠承諾；被告所庭呈之保險單經原告查證確有，
      原告對於被告所稱之保險金額亦不爭執，但均不能證明被告所謂有互惠承諾之
      主張。
三、證據：提出保證金繳費證明單、會員入會契約書、會員退會申請書、會員資料簽
    收單、保險單等件為證。
乙、被告方面：
一、聲明：
（一）駁回原告之訴。
（二）如受不利判決，願供擔保請准宣告免為假執行。
二、陳述：
（一）八十四年九月間，原告之前身慶豐人壽公司因即將接受第一人壽公司，當時第
      一人壽公司副董事長即訴外人施高助及總稽核即訴外人盧福隆，為能繼續推展
      慶豐人壽公司之保險業務，並藉以參加高爾夫球俱樂部，乃要求渠等之好友即
      證人吳嘉在、余金樹介紹，而因當時吳嘉在、余金樹均已參加被告公司之高爾
      夫俱樂部，加以施高助、盧福隆、吳嘉在、余金樹四人與被告公司負責人乙○
      ○互為結識二十餘年之舊識好友（可參證人余金樹庭呈之電話簿影本），吳嘉
      在、余金樹乃於八十四年八、九月間，利用渠等四人與乙○○聚餐之場合，向
      乙○○說明施高助及盧福隆欲購買球證之事；又由於當日聚餐時，係施高助主
      動要求乙○○購買第一人壽公司之保險，並言明原告公司可以提供相當於投保
      金額之資金參加被告高爾夫俱樂部之方式回饋被告公司，故被告公司負責人乙
      ○○於同意後，不但向施高助、盧福隆詳細介紹球場之各項設施，且特別將原
      告之會費由一千二百萬元降為一千萬元，又別於一般會員入會時須分別繳交入
      會金及保證金，退會時僅能領回保證金，入會金無法領回，而特別將原告所繳
      之一千萬元皆約定為保證金，以使原告於退會時得全額領回保證金，並再特別
      優惠原告公司之五十名員工，不必繳交球場果嶺清潔費五百元；另由於保險均
      有一定之期限，施高助與乙○○為使兩造公司能平等受惠，乃約明於保險期間
      內，原告公司不得退會領回保證金，而被告公司亦不得退保。上開事實，已據
      證人吳嘉在、余金樹於本院訊問時分別證稱：「我是認識原告的前身慶豐人壽
      即第一人壽八十四年年中時的副董事長施高助先生及總稽核盧福隆先生，我也
      認識被告公司負責人乙○○先生。原告公司的施高助及盧福隆有請我幫他介紹
      保險，剛好被告公司也在推廣球場會員證，所以我就介紹兩造見面聚餐。兩造
      當時也同意互相入會及買保險，我提議雙方互惠，被告方面要買原告的保險金
      額壹仟萬元．．在原告方面也要加入被告球場的會員並繳交壹仟萬元金額．．
      當時兩造明確的約定並同意原告在投保繳費的存續期間不得片面退出被告的俱
      樂部，被告球場則提供較優惠的條件給原告（可以有五十個員工無償使用被告
      的球場），在我的繳費存續期間是到一０四年」、「我認識原告公司施高助、
      盧福隆及被告公司乙○○，也認識吳嘉在，大家都是二十幾年的朋友．．我知
      道兩造間互相加入俱樂部及買保險的事情。我七十七年十二月加入被告會員，
      原告公司是在我之後加入被告會員。吳嘉在因為知道原告副董事長施高助及總
      稽核盧福隆想要買球證，因為我與吳嘉在都是被告會員，所以我就促成兩造買
      球證．．在聚餐中被告公司乙○○向施高助及盧福隆介紹球場的事情，有特別
      給原告優惠，因為大家都是熟悉的，本來價格是壹仟貳佰萬元，結果算壹仟萬
      元，又提供原告公司五十個員工名額，可以少繳果嶺清潔費伍佰元．．施高助
      因為慶豐人壽剛好承接第一人壽沒多久，想推廣業務，所以就要求被告公司乙
      ○○必須以同額或以上的保額投保人壽保險，投保人由乙○○張羅，施高助要
      求游在保險期間不能退保險，原告也不能退出俱樂部，兩方面都有答應這些條
      件．．我當場看到兩方面都同意，後來我在大家聚會的場合，我知道確實都有
      按這些條件履行，買球證的確是壹仟萬元．．」等語（參九十年三月十五日、
      七月十日準備程序筆錄），再參以兩造會員入會契約書第九條亦載有：「特別
      條款１、乙方得提供公司員工名單五十名給甲方，凡該名單人員得免收果嶺費
      ．．」等語，都可為明證。
（二）施高助與乙○○約明雙方於保險期間不能內辦理退保及退會後，被告公司負責
      人乙○○即依約由其配偶高碧足為其女兒游健琪，向第一人壽公司購買保險金
      額為一百萬元，保險期間自八十四年九月十五日起至一百零四年九月十四日止
      之保險，且證人吳嘉在為響應上開約定，亦由其配偶黃靜芬為其子女吳鎮安、
      吳錦雯，向第一人壽公司購買保險金額分別為四百萬元及五百萬元，保險期間
      亦均係自八十四年九月十五日起至一百零四年九月十四日止之保險；又游健琪
      、吳鎮安、吳錦雯三人向第一人壽公司投保一千萬元後，原告乃依約提供一千
      萬予被告公司，成為被告高爾夫俱樂部之會員。故兩造契約書內雖未以文字記
      明原告於游健琪、吳鎮安、吳錦雯之保險期間屆滿以前，亦即於一百零四年九
      月十四日以前，不得退出被告公司之高爾夫俱樂部，惟雙方口頭上確實有此約
      定存在，則於一百零四年九月十四日屆至以前，依誠信原則，原告現在自不得
      主張退會而請求被告負返還保證金之義務。
（三）證人之證言表示是當場聽施高助說的，並無原告所謂傳聞情形，又將兩造會員
      入會契約書第九條與被證三之一般會員入會契約書相對照，即可證明證人所稱
      優惠確為屬實；證人余金樹已證稱乙○○只要負責找到投保人共投保一千萬元
      即可，未必要全部由乙○○或被告公司的人投保一千萬元，且互惠的內容包含
      很多，例如由貳仟萬元降為壹仟萬元、員工可以使用球場等等，被告買保險也
      讓原告有業績，均為互惠之內容，非如原告主張僅以被告就一千萬元每年實際
      所獲利息收入及資金運用所生利益作比較，認對原告無優惠情形云云。
三、證據：提出會員入會契約書、送金單、保險單、保費繳納證明單等件為證，並聲
    請訊問證人吳嘉在、余金樹。
    理      由
甲、程序方面：
一、本件依兩造會員入會契約書第十條，合意以本院為管轄法院，有該契約書附卷可
    稽，是本院就本件訴訟，自有管轄權；又原告於起訴後，法定代理人由杜嘉琪變
    更為甲○○，有原告公司變更登記事項卡在卷可稽，原告新任法定代理人業依法
    聲明承受訴訟，均合先敘明。
二、本件原告起訴主張：原告於八十四年間加入為被告高爾夫球俱樂部之會員，被告
    並向原告收取會員入會保證金一千萬元，而原告已於八十九年一月十一日依會員
    入會契約書之約定，向被告申請辦理退會手續，惟被告未依約於原告申請退會時
    ，退還保證金予原告，爰依兩造會員入會契約第七條，訴請被告返還保證金一千
    萬元；被告雖舉證人吳嘉在及余金樹證稱兩造間曾口頭約定，因雙方有互惠條件
    ，故被告得遲至一百零四年再行返還保證金云云，然證人證言乃屬傳聞，且多違
    常理之處，不可採信，而縱有被告及證人所稱之互惠條件，被告亦未依該條件履
    行，況被告得無息運用及收益保證金一千萬元，對被告較為有利，原告並無較一
    般會員優惠之情形等語。被告則以：八十四年間原告副董事長施高助及總稽核盧
    福隆，為推展保險業務，透過好友即證人吳嘉在、余金樹之促成，與被告公司負
    責人乙○○達成互惠協議，由原告繳交一千萬元加入被告之高爾夫俱樂部，被告
    則負責向原告購買同額或以上額度之保險，為使平等受惠，並約明於保險期間內
    ，雙方不得退會領回保證金及退保；而被告方面已依約由負責人乙○○之女兒、
    證人吳嘉在之子女投保計一千萬元，原告亦以一千萬元加入成為被告俱樂部會員
    ，則依雙方口頭約定，於保險期間屆滿即一百零四年九月十四日前，原告自不得
    請求退會領回保證金；證人吳嘉在、余金樹就上開情事已證述明確，且彼等於兩
    造商談時在場，並非傳聞證人；被告確已依互惠協議內容履行等語，資為抗辯。
三、原告主張於八十四年九月間加入成為被告高爾夫球俱樂部之會員，並繳交會員入
    會保證金一千萬元，於八十九年一月十一日向被告申請退會，惟被告未將入會保
    證金一千萬元退還原告之事實，業據原告提出會員入會契約書、保證金繳費證明
    單、會員退會申請書、會員資料簽收單等件為證，且為被告所不爭執，原告此部
    分之主張，堪信為真實。爰本件爭執之重點在於：兩造是否曾另達成互惠協議約
    定，致原告不得於現時向被告請求退會返還保證金？茲論述如下：
（一）被告辯稱八十四年間原告加入為被告高爾夫球俱樂部會員前，即由當時原告公
      司之副董事長施高助及總稽核盧福隆出面，與被告公司負責人乙○○口頭達成
      協議，各加入對方之俱樂部及購買保險、提供員工優惠名額、約定一千萬元全
      為保證金於退會時全額返還．．等互惠內容，但於保險期間屆滿前，雙方不得
      退出俱樂部及退保等情，業據證人吳嘉在結證稱：伊認識原告之前身慶豐人壽
      即第一人壽八十四年時之副董施高助及總稽核盧福隆，也認識被告公司負責人
      乙○○，施高助及盧福隆有請伊幫忙介紹保險業務，剛好被告也在推廣球場會
      員證，所以伊介紹兩造見面聚餐，兩造同意互相入會及買保險，伊提議雙方互
      惠，被告方面要買原告的保險金額一千萬元，原告方面也要加入為被告球場會
      員並繳交一千萬元金額．．當時兩造明確約定並同意原告在投保繳費存續期間
      ，不得片面退出被告俱樂部，被告球場則提供較優惠的條件給原告，可以有五
      十個員工無償使用被告的球場，伊之保險存續期間至一百零四年等語（見本院
      九十年三月十五日訊問筆錄），另證人余金樹則結證稱：伊與原告公司施高助
      、盧福隆及被告公司乙○○及吳嘉在，都是二十幾年的朋友，伊在七十七年十
      二月時就加入為被告俱樂部之會員，吳嘉在也是被告會員，吳嘉在因知道原告
      施高助及盧福隆想買球證，所以就由伊與吳嘉在促成，餐聚中被告公司乙○○
      向施高助、盧福隆介紹球證的事情，有特別給原告優惠包括價格上的優惠由一
      千二百萬元減為一千萬元，及提供原告公司五十個員工名額可以少繳果嶺清潔
      費，而施高助因慶豐剛好承接第一人壽沒多久，想推廣業務，就要求被告必須
      以同額或以上之保額投保人壽保險，由乙○○張羅加入保險之人，原告施高助
      要求乙○○在保險期間不能退保險，而原告也不退出俱樂部，兩方都有答應這
      些條件．．後來在大家聚會的場合，伊知道雙方確實都有按這些條件履行，買
      球證確是一千萬元，也有投保等語（見本院九十年七月十日訊問筆錄）；並有
      會員入會契約書第九條特別條款記載「(1)乙方（即原告）得提供公司員工名單
      五十名給甲方，凡該名單人員得免收果嶺清潔費（名單人員名字可轉換，但僅
      限乙方員工，並應出示員工證）(2)名單以外之來賓，每位酌收果嶺維護費新台
      幣伍佰元正」，及契約書第一條原告入會總金額一千萬元全額約定為保證金，
      於申請退會時依第七條得全部退還等詞在卷可按；另被告負責人乙○○確由配
      偶高碧足為女兒游健琪購買保險金額一百萬元，證人吳嘉在亦由配偶黃靜芬為
      子女吳鎮安、吳錦雯購買保險金額各為四百萬元、五百萬元，共計為一千萬元
      之保險金額，且訂約日期均為八十四年九月十五日，有卷附原告不爭執真正之
      保險單附卷可考，該保險金總額一千萬元恰與原告入會所繳金額一千萬元相同
      ，保險契約訂定日期亦與原告入會契約書訂立日期八十四年九月二十日相近，
      原告並自承確有上開保險存在，而施高助基於其職務亦有為原告公司推廣業務
      之情，是足認被告所辯及證人所證兩造間存有互惠協議約定，原告於保險期間
      屆滿前不得退出被告俱樂部乙節，洵為可信。
（二）至原告陳稱：證人證言屬傳聞，多違常理之處，不可採信；縱有被告及證人所
      稱之互惠條件，被告非由其自身購買保險，未依條件履行；被告得無息運用及
      收益保證金一千萬元，並無使原告優惠於一般會員情形云云。惟查證人吳嘉在
      、余金樹均證稱係於原告公司施高助、盧福隆及被告公司乙○○商談時，在場
      親聞兩造所為互惠協議，並無所謂「傳聞」證人情事，又如前述彼等證言與卷
      內其他證據互核相符，當為可採；再購買原告保險之人雖另包括證人吳嘉在之
      子女等，惟被告方面就向原告購買一千萬元金額之保險部分，本僅須負責張羅
      加入保險之人，使原告得有該保險業績即可，已據證人余金樹證述在卷，並無
      限定須全由被告公司自身或由其員工向原告購買保險之約定；而雙方互惠內容
      ，如前述既尚包括被告對加入俱樂部之原告，提供五十名員工優惠名額、入會
      時原告所繳一千萬元於退會時全額返還．．等等，則原告僅以被告就一千萬元
      所獲利息收入及資金運用所生利益論斷，認被告將來得「無息」返還一千萬元
      ，無優惠原告情形，亦非洽當。
（三）綜上，被告辯稱因兩造另達成互惠協議約定，原告不得於卷附保險單所載保險
      期限一百零四年九月十四日屆至前退出被告高爾夫俱樂部，是就原告斯時申請
      退會而為返還保證金之請求，被告得予拒絕，即為有據。
四、揆諸以上各節說明，原告起訴請求被告應返還原告入會保證金一千萬元，及自民
    國八十九年一月十一日起至清償日止，按年息百分之五計算之利息，為無理由，
    應予駁回。
五、原告之訴既經駁回，其假執行之聲請，已失所附麗，當併予駁回。
六、本件事證已臻明確，兩造其餘攻擊防禦及舉證，核與判決結果不生影響，不另一
    一論述，附此敘明。
七、據上論結，本件原告之訴為無理由，依民事訴訟法第七十八條，判決如主文。
中      華      民      國    九十      年      九      月    二十八    日
                        民事第四庭  審判長  法      官  謝明珠
                                            法      官  蔡政哲
                                            法      官  孫曉青
右為正本係照原本作成
如對本判決上訴須於判決送達後二十日內向本院提出上訴狀
中      華      民      國    九十      年      十      月      二      日
                                            法院書記官  袁以明


司法院資訊處製作；財團法人民間司法改革基金會備份。
